臺灣新北地方法院民事判決
111年度勞小字第74號
原      告  張怡珮  
被      告  陽光貝兒多元智能文理技藝短期補習班
法定代理人  郭慧蘭  
代  理  人  張祐寧  
上列當事人間請求請求損害賠償事件，經本院於民國111年7月21
日言詞辯論終結，判決如下：
  主      文
原告之訴駁回。
訴訟費用由原告負擔。
  事實及理由
一、原告起訴主張：緣原告甲○○於民國111年1月27日以電子郵件
    方式向被告陽光貝兒多元智能文理技藝短期補習班（下稱陽
    光貝兒幼兒園）應徵英語教師職位，兩造於111年2月16日以
    口頭約定工作內容為：「原告擔任陽光貝兒幼兒園英語教師
    ，於111年3月1日到職，授課時間為週一至週五下午14:30至
    16:30，時薪為新臺幣（下同）750元，並於111年2月23日示
    範教學15分鐘」等節，惟被告陽光貝兒幼兒園未依業界行規
    給付原告示範教學車馬費，且於開課前兩日，被告以LINE告
    知課程需重新安排，翌日竟通知無須原告授課等情，原告因
    遵守兩造之勞動契約而損失其他就業機會，勞動契約於口頭
    約定時即已成立，爰依勞動契約法請求被告賠償一個月薪資
    30,000元等語，並聲明：被告應給付原告30,000元。
二、被告則以：
　㈠兩造雖於111年2月16日口頭約定工作內容，惟原告未完成全
    部試教內容，被告不可能應允聘請原告，且週一至週五下午
    14:30至16:30僅為可能之開課時間，並非給予原告開課之時
    間，原告前開主張顯與事實不符。
　㈡被告已於111年2月23日以LINE明確告知不會於111年3月1日新
    增美語課程，原告對此並無異議，且就原告試教15分鐘之部
    分，因學童反應兩極，使被告難以評估教學情形，故請原告
    再試教一小時，所以再一小時試教完成前，任何人均不會預
    期有3月1日新增美語課程。
　㈢原告於111年2月27日以LINE表示：「有一家幼兒園找原告每
    週二、四去上課，詢問是否可以只排一三五的課」，由上開
    對話可知，原告顯然有應徵別家幼兒園，才欲確認往後可能
    合作時間，於此段時間原告仍亦四處謀職，與起訴狀所載放
    棄其他工作機會所述不符。
　㈣被告於111年2月27日13:56以LINE通知原告應徵不成功，原告
    於14:23分表示：「所以是解僱嗎？」，原告顯然對於是否
    錄取之定義有所誤解，此外，原告亦從去年底向雙北地區數
    家幼兒園或補習班請求損害賠償或請求工資之訴訟，顯然原
    告對於所應徵之工作是否被錄取與常人見解有別等語置辯。
　㈤綜上，兩造間並無成立契約，原告請求一個月薪資30,000元
    顯無理由。並聲明：原告之訴駁回。
三、本院之判斷：按民法第153條規定，當事人對於必要之點，
    互相表示意思一致者，無論其為明示或默示，契約即為成立
    ，又按當事人主張有利於己之事實者，就其事實有舉證之責
    任，民事訴訟法第277條本文定有明文。原告主張其與被告
    於111年2月16日以口頭約定工作內容為：「原告擔任陽光貝
    兒幼兒園英語教師，於111年3月1日到職，授課時間為週一
    至週五下午14:30至16:30，時薪為750元，並於111年2月23
    日示範教學15分鐘」，嗣原告違反勞動契約，原告因遵守兩
    造之勞動契約而損失其他就業機會，被告應賠償原告3萬元
    等語，然此為被告所否認，是原告應就此有利於己之事實應
    舉證以實其說，然原告對兩造已就上述內容之勞動契約意思
    表示一致並已成立之情並未舉證以實其說，自無法為有利原
    告之認定。況依被告所提兩造LINE對話內容（見本院111年
    度勞小專調字第38號卷第75至103頁），被告僅提供原告試
    教15分鐘，惟被告並稱因還有其他細節需確認，被告並未就
    原告所述前開勞動契約上班之時間，報酬等意思表示合致，
    尚難認兩造已成立勞動契約。
四、綜上所述，原告依兩造勞動契約，請求被告應給付原告3萬
    元，為無理由，不應准許。
五、本件事證已臻明確，兩造其餘主張、陳述及所提之證據暨攻
    擊防禦方法，經核與判決結果無影響，毋庸再一一審酌，附
    此敘明。
六、結論：本件原告之訴為無理由，依民事訴訟法第78條，判決
    如主文。
中　　華　　民　　國　　111 　年　　8 　　月　　12　　日
                  勞動法庭    法　官  吳幸娥
以上正本係照原本作成。
如對本判決上訴，須於判決送達後20日內向本院提出上訴狀。如
委任律師提起上訴者，應一併繳納上訴審裁判費。
中　　華　　民　　國　　111 　年　　8 　　月　　12　　日
                              書記官　周子鈺